【裁判字號】    97,簡上,857
【裁判日期】    971016
【裁判案由】    詐欺
【裁判全文】
臺灣板橋地方法院刑事判決             97年度簡上字第857號
上  訴  人
即  被  告  乙○○
上列上訴人即被告因詐欺案件，不服本院中華民國97年5 月30日
97年度簡字第4217號第一審簡易判決（聲請簡易判決處刑案號：
97年度偵字第10014 號），提起上訴，且經移送併案（臺灣臺南
地方法院檢察署97年度偵字第9756號），本院管轄第二審之合議
庭判決如下：
    主  文
上訴駁回。
乙○○緩刑貳年。
    事  實
一、乙○○明知將自己帳戶出賣予他人使用，可能使該帳戶被詐
    騙集團利用作為收受被詐騙款項使用，仍不違背其本意，基
    於幫助不詳詐騙集團詐取他人財物之犯意，於民國97年2 月
    15日19時許，在臺北縣永和市○○路錢櫃KTV 前，將其向國
    泰世華商業銀行逢甲分行申請帳號000000000000號帳戶之存
    摺、提款卡 (含密碼)， 交付予真實姓名年籍不詳綽號「小
    張」之成年人供其使用，「小張」於取得上開帳戶之存摺印
    章、金融卡及提款密碼後，旋即交付予不詳詐欺集團成員使
    用，該成員乃基於意圖為自己不法所有之犯意，於同年2 月
    17日21時30分許，撥打電話予甲○○，佯稱甲○○在網路書
    店購買書籍時所選擇之付款方式錯誤，致甲○○不疑有他而
    陷於錯誤，遂於同日22時13分，至金融機構自動櫃員機前，
    依其指示操作，轉帳新臺幣（下同）29,983元至乙○○所提
    供之前揭帳戶中，旋遭提領一空。嗣因甲○○察覺有異，報
    警後循線查獲。
二、案經甲○○訴由臺北縣政府警察局永和分局報告臺灣板橋地
    方法院檢察署檢察官聲請簡易判決處刑，併經臺灣臺南地方
    法院檢察署檢察官移送併案審理。
    理  由
一、按被告以外之人（包括證人、鑑定人、告訴人、被害人及共
    同被告等）於審判外之陳述雖不符刑事訴訟法第159 條之1
    至之4 等4 條之規定，而經當事人於審判程序同意作為證據
    ，法院審酌該言詞陳述或書面陳述作成時之情況，認為適當
    者，亦得為證據；當事人、代理人或辯護人於法院調查證據
    時，知有刑事訴訟法第159 條第1 項不得為證據之情形，而
    未於言詞辯論終結前聲明異議者，視為有前項之同意，同法
    第159 條之5 定有明文。本件證人即告訴人甲○○曾於警詢
    中為陳述，其性質雖屬傳聞證據，惟被告於言詞辯論終結前
    對該筆錄內容均未表示異議，衡以上開證據之取得並未違法
    或有不當取供等情形，依上開規定，證人甲○○於警詢中之
    證言應具有證據能力。
二、上揭事實，業據被告乙○○於本院審理時坦承不諱，並有證
    人即告訴人甲○○於警詢中之證述在卷可憑，復有國泰世華
    商業銀行帳號000000000000號帳戶開戶資料及資金交易明細
    表、中華郵政公司自動櫃員機儲戶交易明細表各1 份存卷可
    稽，被告上開自白核與事實相符，堪信為真實。本案事證明
    確，被告犯行堪以認定，應予依法論科。
三、核被告所為，係犯刑法第30條第1 項、第339 條第1 項之幫
    助詐欺取財罪。其幫助他人（正犯）實行詐欺取財犯行，核
    與正犯情狀尚屬有間，爰依刑法第30條第2 項，按正犯之刑
    減輕之。臺灣臺南地方法院檢察署97年度偵字第9756號移送
    併辦部分，與本案為相同案件，本院自應併予審酌，附此敘
    明。
四、原審因依現存之證據，已足認定被告犯罪，經檢察官之聲請
    ，不經通常審判程序，逕以簡易判決處刑，依刑法第30條第
    1 項、第2 項、第339 第1 項、第41條第1 項前段，刑法施
    行法第1 條之1 之規定，並審酌被告提供帳戶供他人詐騙使
    用，助長詐騙財產犯罪之風氣，造成無辜民眾受騙而受有金
    錢損失，實為當今社會層出不窮之詐財事件所以發生之根源
    ，導致社會互信受損，擾亂金融交易往來秩序，影響層面廣
    泛，且亦因被告提供個人帳戶，致使執法人員難以追查該詐
    騙犯罪人之真實身分，兼衡其素行、犯罪之手段、生活狀況
    、智識程度、被害人因此所受之損害程度，被告犯後仍於警
    詢及偵查中否認犯行等一切情狀，量處被告有期徒刑5 月，
    並諭知易科罰金之折算標準，認事用法均無違誤，量刑亦屬
    妥適。被告上訴稱原判決量刑不當云云，為無理由，應予駁
    回。
五、查被告前未曾因故意犯罪而受有期徒刑以上刑之宣告，此有
    臺灣高等法院被告全國前案紀錄表1 份附卷可稽，被告因一
    時失慮致罹刑典，惟已與告訴人甲○○達成和解，賠償其損
    失，有高雄市前鎮區調解委員會調解筆錄1 份附卷可稽（本
    院卷第70頁），足見被告經本次偵查、審理程序及罪刑之宣
    告後，應知所警惕，而無再犯之虞，本院認所宣告之刑以暫
    不執行為適當，爰依刑法第74條第1 項第1 款規定，併予宣
    告緩刑2 年，以啟自新。
據上論斷，應依刑事訴訟法第455 條之1 第1 項、第3 項、第36
8 條，刑法第74條第1 項第1 款，判決如主文。
本案經檢察官陳彥章到庭執行職務。
中    華    民    國    97    年    10    月    16    日
                  刑事第九庭  審判長法  官  崔玲琦
                                    法  官  許映鈞
                                    法  官  俞秀美
以上正本證明與原本無異。
不得上訴。
                                    書記官  謝怡貞
中    華    民    國    97    年    10    月    16    日
附錄本案論罪科刑法條全文：
中華民國刑法第339條
意圖為自己或第三人不法之所有，以詐術使人將本人或第三人之
物交付者，處5 年以下有期徒刑、拘役或科或併科1 千元以下罰
金。
以前項方法，得財產上不法之利益或使第三人得之者，亦同。
前2項之未遂犯罰之。


司法院資訊處製作；財團法人民間司法改革基金會備份。
